【裁判字號】    97,易,54
【裁判日期】    970212
【裁判案由】    違反毒品危害防制條例
【裁判全文】
臺灣屏東地方法院刑事判決                97年度易字第54號
公  訴  人  臺灣屏東地方法院檢察署檢察官
被      告  甲○○
                    （現於臺灣屏東監獄竹田分監執行中）
上列被告因違反毒品危害防制條例案件，經檢察官聲請以簡易判
決處刑（96年度毒偵字第2175號），本院認不得以簡易判決處刑
，改依通常程序審理，被告於準備程序中就被訴事實為有罪之陳
述，經本院改以簡式審判程序審理，判決如下：
    主  文
甲○○施用第二級毒品，累犯，處有期徒刑拾月。
    犯  罪  事  實
一、甲○○前於民國89、90年間因竊盜、違反毒品危害防制條例
    等案件，分別經本院以89年度易字第788 號判決判處有期徒
    刑8 月、臺灣高雄地方法院以89年度雄簡字第1475號判決判
    處有期徒刑5 月，及本院以90年度易字第1088號判決判處有
    期徒刑1 年確定，3 案接續執行，嗣於92年11月14日因縮短
    刑期假釋出獄；復於93年間因違反毒品危害防制條例案件，
    經臺灣高雄地方法院以93年度簡字第1503號判決判處有期徒
    刑6 月確定，前開假釋亦遭撤銷，接續執行所餘刑期7 月3
    日，嗣於94年10月6 日執行完畢；95年間又因違反毒品危害
    防制條例案件，經本院以95年度簡字第363 號判決判處有期
    徒刑6月確定，嗣於96年3月31日執行完畢。
二、甲○○前於民國87年間因施用毒品案件，經臺灣高雄地方法
    院裁定送觀察、勒戒後，因認有繼續施用毒品之傾向，再經
    該院裁定令入戒治處所施以強制戒治1 年，嗣經裁定停止戒
    治付保護管束，又因違反保護管束應遵守事項情節重大，為
    該院裁定撤銷停止戒治，續行強制戒治，而於89年7 月13日
    執行完畢釋放；於89年間又因施用毒品案件，經臺灣高雄地
    方法院裁定令入戒治處所施以強制戒治1 年，而於91年7 月
    2 日執行完畢出所。又於上開強制戒治執行完畢後5 年內之
    93年間、94年12月12日、95年7 月中旬至同月28日分別因施
    用第二級毒品，經臺灣高雄地方法院以93年度簡字第1503號
    判決判處有期徒刑6 月、本院以95年度簡字第363 號判決判
    處有期徒刑6 月，及本院以96年度簡上字第8 號判決判處有
    期徒刑6 月確定。詎甲○○仍不知戒絕，復於96年10月5 日
    至7 日間某時，在屏東縣竹田鄉○○路120 巷31號友人住處
    內，以將甲基安非他命置入玻璃球吸食器內加熱燒烤，再吸
    食其霧化氣體之方式，施用第二級毒品甲基安非他命1 次。
    嗣於同年10月10日11時50分許，甲○○因另案通緝為警在竹
    田鄉○○路102 號前逮捕，經警徵得其同意後採尿送驗而查
    獲。
三、案經屏東縣警察局內埔分局報告臺灣屏東地方法院檢察署檢
    察官偵查後聲請以簡易判決處刑，經本院改依通常程序審理
    。
    理  由
一、本件被告所犯係死刑、無期徒刑或最輕本刑為3 年以上有期
    徒刑或高等法院管轄第一審案件以外之罪，其於準備程序期
    日就被訴事實為有罪之陳述，經本院告知簡式審判程式之旨
    ，並聽取公訴人及被告之意見後，依刑事訴訟法第273 條之
    1 第1 項規定，裁定進行簡式審判程序，是依刑事訴訟法第
    273 條之2 規定，本件之證據調查，不受同法第159 條第1
    項、第161 條之2 、第161 條之3 、第163 條之1 及第164
    條至第170 條規定之限制，合先敘明。
二、按毒品危害防制條例於民國92年7 月9 日修正公布，自93年
    1 月9 日施行，其中第20條、第23條將施用毒品之刑事處遇
    程序，區分為「初犯」及「5 年內再犯」、「5 年後再犯」
    。依其立法理由之說明：「初犯」，經觀察、勒戒或強制戒
    治後，應為不起訴處分或不付審理之裁定；經觀察、勒戒或
    強制戒治執行完畢釋放後，「5 年內再犯」者，因其再犯率
    甚高，原實施之觀察、勒戒及強制戒治既已無法收其實效，
    爰依法追訴或裁定交付審理。至於經觀察、勒戒或強制戒治
    執行完畢釋放後，「5 年後再犯」者，前所實施之觀察、勒
    戒或強制戒治已足以遮斷其施用毒品之毒癮，為期自新及協
    助其斷除毒癮，仍適用「初犯」規定，先經觀察、勒戒或強
    制戒治之程序。從而依修正後之規定，僅限於「初犯」及「
    5 年後再犯」2 種情形，始應先經觀察、勒戒或強制戒治程
    序。倘被告於5 年內已再犯，經依法追訴處罰，縱其第3 次
    （或第3 次以上）再度施用毒品之時間，在初犯經觀察、勒
    戒或強制戒治執行完畢釋放5 年以後，已不合於「5 年後再
    犯」之規定，且因已於「5 年內再犯」，顯見其再犯率甚高
    ，原實施觀察、勒戒或強制戒治，已無法收其實效，即應依
    該條例第10條處罰（最高法院95年度第7 次刑事庭會議決議
    意旨參照）。
三、前揭犯罪事實，業據被告甲○○坦承不諱，且其於96年10月
    10日14時35分許經警採尿送驗，檢驗結果確呈甲基安非他命
    陽性反應，此有正修科技大學超微量研究科技中心檢驗報告
    及屏東縣警察局內埔分局辦理煙毒案尿液送驗真實姓名代號
    對照表各1 紙附卷為憑，足證被告上開自白與事實相符。又
    被告前於87年間因施用毒品案件，經臺灣高雄地方法院裁定
    送觀察、勒戒後，因認有繼續施用毒品之傾向，再經該院裁
    定令入戒治處所施以強制戒治1 年，嗣經裁定停止戒治付保
    護管束，又因違反保護管束應遵守事項情節重大，為該院裁
    定撤銷停止戒治，續行強制戒治，而於89年7 月13日執行完
    畢釋放；於89年間又因施用毒品案件，經臺灣高雄地方法院
    裁定令入戒治處所施以強制戒治1 年，而於91年7 月2 日執
    行完畢出所；又於上開強制戒治執行完畢後5 年內之93年間
    、94年12月12日、95年7 月中旬至同月28日分別因施用第二
    級毒品，經臺灣高雄地方法院以93年度簡字第1503號判決判
    處有期徒刑6 月、本院以95年度簡字第363 號判決判處有期
    徒刑6 月，及本院以96年度簡上字第8 號判決判處有期徒刑
    6 月確定，有臺灣高等法院被告前案紀錄表、臺灣屏東地方
    法院檢察署刑案資料查註紀錄表暨全國施用毒品案件紀錄表
    、本院95年度簡字第363 號、96年度簡上字第8 號判決各1
    份在卷可稽。是被告於強制戒治執行完畢後，5 年以內已再
    犯施用毒品犯行，並經依法追訴處罰後，復犯本件施用第二
    級毒品之事證明確，堪以認定，揆諸前開說明，應依毒品危
    害防制條例第10條第2 項規定處罰之。
四、查甲基安非他命係毒品危害防制條例第2 條第2 項第2 款所
    稱之第二級毒品，不得持有及施用，是核被告所為，係犯毒
    品危害防制條例第10條第2 項之施用第二級毒品罪。其施用
    前後持有第二級毒品之低度行為，應為其施用之高度行為所
    吸收，不另論罪。被告前於89、90年間因竊盜、違反毒品危
    害防制條例等案件，分別經本院以89年度易字第788 號判決
    判處有期徒刑8 月、臺灣高雄地方法院以89年度雄簡字第
    1475號判決判處有期徒刑5 月，及本院以90年度易字第1088
    號判決判處有期徒刑1 年確定，3 案接續執行，嗣於92年11
    月14日因縮短刑期假釋出獄；復於93年間因違反毒品危害防
    制條例案件，經臺灣高雄地方法院以93年度簡字第1503號判
    決判處有期徒刑6 月確定，前開假釋亦遭撤銷，接續執行所
    餘刑期7 月3 日，嗣於94年10月6 日執行完畢；95年間又因
    違反毒品危害防制條例案件，經本院以95年度簡字第363 號
    判決判處有期徒刑6 月確定，嗣於96年3 月31日執行完畢，
    有臺灣高等法院被告前案紀錄表1 份為憑，其於上開有期徒
    刑執行完畢後，5 年以內故意再犯本件有期徒刑以上之罪，
    為累犯，應依刑法第47條第1 項規定加重其刑。爰審酌被告
    素行不佳，前2 度經強制戒治執行完畢，復多次因施用毒品
    經判處罪刑，竟仍未戒除施用毒品之惡習，復再施用第二級
    毒品，戕害身心甚鉅，惟念其施用毒品乃戕害自己之健康，
    尚未危及他人，並其犯後坦承犯行之態度等一切情狀，量處
    如主文所示之刑。
據上論斷，應依刑事訴訟法第273 條之1 第1 項、第299 條第1
項前段，毒品危害防制條例第10條第2 項，刑法第11條前段、第
47條第1 項，判決如主文。
本案經檢察官陳新君到庭執行職務。
中    華    民    國    97    年    2     月    12    日
                      刑事第五庭  法  官  李宜娟
以上正本證明與原本無異。
如不服本判決應於收受本判決送達後10日內向本院提出上訴書狀
，其未敘述上訴理由者，應於上訴期間屆滿後20日內向本院補提
理由書狀（均須按他造當事人之人數附繕本）「切勿逕送上級法
院」
中    華    民    國    97    年    2     月    13    日
                                  書記官  孫秀桃
附錄本案論罪科刑法條
毒品危害防制條例第10條第2項：
施用第二級毒品者，處3年以下有期徒刑。


司法院資訊處製作；財團法人民間司法改革基金會備份。
